【裁判字號】    92,交簡上,6
【裁判日期】    920530
【裁判案由】    公共危險
【裁判全文】
臺灣臺東地方法院刑事判決                          九十二年度交簡上字第六號
    上  訴  人  臺灣臺東地方法院檢察署檢察官
    被      告  甲○○
右列上訴人因被告公共危險案件，不服本院臺東簡易庭於中華民國九十二年三月六日
所為九十二年度交簡字第二號第一審刑事簡易判決（起訴案號：九十二年度偵字第二
○九號），提起上訴，本院管轄之第二審合議庭判決如左：
    主  文
上訴駁回。
    事實及理由
一、本案經本院審理結果，認第一審判決被告係犯刑法第一百八十五條之三服用酒類
    不能安全駕駛罪，判處有期徒刑三月，如易科罰金以三百元折算一日，認事用法
    及量刑均無不當，應予維持，並引用第一審判決書記載之事實、證據及理由（如
    附件）。
二、檢察官之上訴意旨雖略以：被告為累犯，且呼氣之酒精濃度高達每公升二‧二六
    六五毫克，超出標準值甚多；況原審法官於其參與審判之九十一年度交訴字第十
    三號被告王金龍酒醉駕車過失致人於死案件中，就被告王金龍酒醉駕車部分，量
    處有期徒刑三月，兩相比較下，被告王金龍之呼氣酒精濃度為每公升○‧八一毫
    克，而本件被告甲○○之呼氣酒精濃度高達每公升二‧二六六五毫克，量刑卻相
    同；又本院九十二年度交簡字第一號被告張焜鈞酒醉駕車案件，其呼氣酒精濃度
    為每公升○‧八八毫克，遠低於本件被告之呼氣酒精濃度，卻處有期徒刑六月；
    另本院九十一年度交簡字第十五號被告楊慶成酒醉駕車乙案，被告楊慶成之呼氣
    酒精濃度為每公升一‧四三毫克，亦判處有期徒刑六月；綜上足認原審僅判處被
    告有期徒刑三月，顯然過輕，不足以生恫嚇之效果，請撤銷原判決，從重量處。
    惟按量刑輕重，係屬事實審法院得依職權自由裁量之事項，苟已斟酌刑法第五十
    七條各款所列情狀而未逾越法定刑度，不得遽指為違法（最高法院七十二年度臺
    上字第六六九六號、七十五年度臺上字第七０三三號判例參照）；且在同一犯罪
    事實與情節，如別無其他加重或減輕之原因，下級審量定之刑，亦無過重或失輕
    之不當情形，則上級審法院對下級審法院之職權行使，原則上應予尊重，此有最
    高法院八十五年度臺上字第二四四六號裁判意旨可資參酌。經查：
    (一)刑法第一百八十五條之三公共危險罪之法定本刑為一年以下有期徒刑、拘役或
      三萬元以下罰金；原審判決依具體個案認定事實，並審酌被告一切情狀，量處
      有期徒刑三月，如易科罰金，以三百元折算一日，依前揭最高法院判例及裁判
      要旨，尚難認原審量刑有違法之情事。
    (二)上訴人所提出本院九十一年度交訴字第一三號被告王金龍業務過失致死等乙案
      ，係原審法官陪席之案件，並非由原審法官獨任判決之案件，且該案被告王金
      龍之呼氣酒精濃度雖為每公升○‧八一毫克，惟王金龍身為臺東縣延平鄉公所
      清潔隊隊員，為從事業務之人，亦為公務人員，卻知法犯法，酒醉駕車肇事致
      人於死，肇事後又逃逸無蹤，其犯罪情節嚴重，惡性重大；而本院九十二年度
      交簡字第一號被告張焜鈞公共危險案件，被告張焜鈞前曾因酒醉駕車，被判處
      有期徒刑三月確定，猶不知戒慎，仍再度酒醉駕車，且肇事致人受傷；另本院
      九十一年度交簡字第十五號被告楊慶成公共危險案件，被告楊慶成三年內三犯
      酒醉駕車罪，顯見其對共同用路人之生命身體安全毫無尊重之心，之前所受刑
      罰對其欠缺嚇阻作用，惡性匪淺，此有前揭三案件之判決書共三份在卷可稽。
      而本件被告雖呼氣酒精濃度高達每公升二‧二六六五毫克，惟其非從事業務之
      人，並未肇事，亦無逃逸之情事，且係第一次犯酒醉駕車之公共危險罪，足認
      本件與前揭三案件之整體犯罪情節顯不相同，自不能僅憑呼氣酒精濃度數值高
      低乙節，遽認原審於量刑上有濫用心證之情形。
    綜上論述，原審判決適用刑法第一百八十五條之三、第四十一條第一項前段，罰
    金罰鍰提高標準條例第二條之規定，逕以簡易判決量處有期徒刑三月，並諭知易
    科罰金之折算標準，其認事用法均無不合，量刑亦稱妥適，是上訴意旨指摘原判
    決量刑過輕，為無理由，應予駁回。
三、被告甲○○於審理期日經合法傳喚，無正當理由不到庭，爰依刑事訴訟法第四百
    五十五條之一第三項準用同法第三百七十一條之規定，不待其陳述逕行判決，併
    此敘明。
據上論斷，應依刑事訴訟法第四百五十五條之一第三項、第三百六十八條、第三百七
十一條、第三百七十三條，判決如主文。
本案經檢察官趙期正到庭執行職務
中      華      民      國    九十二    年      五      月     三十     日
                                臺灣臺東地方法院刑事庭
                                    審判長法  官  楊力進
                              法  官  范乃中
                                          法  官  陳弘能
右正本證明與原本無異。
本判決不得上訴。
                                          書記官  賴淑芬
中      華      民      國    九十二    年      六      月      二      日


司法院資訊處製作；財團法人民間司法改革基金會備份。
